【裁判字號】    97,交抗,957
【裁判日期】    970826
【裁判案由】    聲明異議
【裁判全文】
臺灣高等法院臺中分院刑事裁定         97年度交抗字第957號
抗  告  人
即受處分人  甲○○
上列抗告人因違反道路交通管理處罰條例聲明異議案件，不服臺
灣臺中地方法院中華民國97年7月23日所為裁定（97年度交聲字
第2078號）提起抗告，本院裁定如下：
    主  文
抗告駁回。
    理  由
一、原處分意旨略以：受處分人甲○○駕駛之車牌號碼八一六八
    ─ＨＰ號自用小客車，於民國（下同）九十六年三月七日零
    時三十四分許，在臺中市○○路、向上路口，因駕駛人吐氣
    所含酒精濃度達每公升０．五九ＭＧ／Ｌ酒後駕車違規，為
    臺中市警察局第四分局依道路交通管理處罰條例第三十五條
    第一項第一款之規定舉發，原處分機關於九十七年五月三十
    日以中監稽違字第裁六０─ＧＤ0000000號裁處受處
    分人罰鍰新臺幣（下同）四萬九千五百元，並吊扣駕駛執照
    十二個月云云。
二、原裁定意旨略以：本件裁決書係於九十七年六月三日向受處
    分人當時之戶籍地即臺中市○區○○街二０二號十三樓之五
    投遞，由受僱人該址管理中心人員收件蓋章代收完成送達，
    此有個人基本資料查詢、送達證書、臺中區監理所中監違裁
    字第六０ＧＤ0000000號違反道路交通管理事件裁決
    書影本各一份在卷可憑。可知本件裁決書之送達為合法有效
    ，然受處分人迄九十七年七月十一日，始就此裁決提出聲明
    異議，依前揭說明，其聲明異議顯逾法定期間，不合法律上
    之程式，且無從命其補正，此部分聲明異議並無理由，應予
    駁回云云。
三、抗告意旨略以：受處分人因工作地點於台北市，因此收受監
    理所裁決書已逾期限，故請求監理所再寄一次裁決書，以利
    提出聲明異議。原處分機關裁決日期為九十七年七月四日，
    其於九十七年七月十一日提出聲明異議，並未逾期云云。
四、按汽車駕駛人不服公路主管機關所為之處罰，得於接到裁決
    書之翌日起二十日內，向管轄地方法院聲明異議；又交通法
    庭認聲明異議不合法律上之程式或其異議權已經喪失者，應
    以裁定駁回之，道路交通管理處罰條例第八十七條第一項、
    道路交通案件處理辨法第十八條分別定有明文。次按處理違
    反道路交通管理事件，有關文書送達之程序，依行政程序法
    之規定；而行政程序法規定：「送達，於應受送達人之住居
    所、事務所或營業所為之；於應送達之處所不獲會晤應受送
    達人時，得將文書付與有辨別事理能力之同居人、受僱人或
    應送達處所之接收郵件人員」，亦為違反道路交通管理事件
    統一裁罰基準及處理細則第五條、行政程序法第七十二條第
    一項前段、第七十三條第一項所明定。經查：本件裁決書係
    於九十七年六月三日送達受處分人當時戶籍地（臺中市○區
    ○○街二０二號十三樓之五），並經該址管理中心受雇員蓋
    章收受，有個人基本資料查詢、送達證書、交通部公路總局
    臺中區監理所中監違字第裁六０—ＧＤ0000000號違
    反道路交通管理事件裁決書影本附卷可稽，是本件裁決書於
    九十七年六月三日已合法送達，而受處分人居住在台中市，
    並無在途期間，迄至同年六月二十三日聲明異議期間即已屆
    滿，詎受處分人竟遲至九十七年七月十一日始具狀聲明異議
    ，顯已逾法定之聲明異議期間，是原審以聲明異議顯逾法定
    期間而予以裁定駁回，經核於法並無違誤。至受處分人嗣雖
    以其工作地點在台北市，因此收受監理所裁決書已逾期限，
    請求原處分機關再寄一次裁決書云云，且原處分機關嗣於九
    十七年七月四日亦再製作一份裁決書，並送達受處分人，惟
    原處分機關於九十七年六月三日所為之合法送達，並不受影
    響；另原處分機關於九十七年七月四日所再製作之裁決書，
    係以先前舉發之事實為基礎，並未重新再為實體審查，故性
    質上僅為重複處置（亦有稱重複處分），非謂另有新的行政
    處分。而所謂「重複處分」，係指先前已作成並對外生效之
    行政處分，即所謂第一次裁決後，又重為內容與之相同之處
    分，重複處分不影響第一次裁決之形式及實質的存續力，故
    其確定救濟期間仍以第一次裁決起算日為準。是本件聲明異
    議之期間仍應自九十七年六月三日送達之翌日（即九十七年
    六月四日）起算。而受處分人竟遲至九十七年七月十一日始
    具狀聲明異議，顯已逾法定之聲明異議期間，從而原審予以
    裁定駁回，並無不合。受處分人徒憑己見，執持上開事由，
    指摘原裁定不當，並無理由，應予駁回。
五、據上論結，應依道路交通案件處理辦法第二十六條、刑事訴
    訟法第四百十二條，裁定如主文。
中    華    民    國    97    年     8    月    26    日
            刑事第八庭  審判長法  官  羅  得  村
                              法  官  吳  進  發
                              法  官  劉  榮  服
上列正本證明與原本無異。
不得再抗告。
                              書記官  周  巧  屏
中    華    民    國    97    年     8    月    26    日


司法院資訊處製作；財團法人民間司法改革基金會備份。
